lt-LT: Smagračio balansavimo tipas: Išorinis balansavimas; Neutralus / vidinis balansavimas; Su svoriais; Kita
pt-PT: Tipo de equilíbrio do volante: Equilíbrio externo; Equilíbrio neutro/interno; Com pesos; Outro
th: ประเภทการถ่วงมู่เล่: ถ่วงสมดุลภายนอก; สมดุลเป็นกลาง/ภายใน; ถ่วงน้ำหนัก; อื่นๆ
nl: Vliegwiel balanstype: Externe balans; Neutrale/interne balans; Verzwaard; Overige
cs: Typ setrvačníku: Externí vyvážení; Neutrální/interní vyvážení; Zatížené; Ostatní
hr-HR: Zamašnjak saldo tipa: Vanjsko balansiranje; Neutralno / unutarnje balansiranje; S utezima; Ostalo
zh-CN: 飞轮平衡方式: 外部平衡; 中性/内部平衡; 加重; 其他
ru: Тип балансировки маховика: Внешняя балансировка; Нейтральная/внутренняя балансировка; Утяжеленный; Другое
nb: Svinghjul balansetype: Ekstern balanse; Nøytral / intern balanse; Vektet; Annet
pl: Typ saldo koła zamachowego: Balans zewnętrzny; Balans neutralny / wewnętrzny; Z obciążeniem; Inny
es: Tipo de equilibrio del volante: Equilibrio externo; Equilibrio neutro/interno; Con pesas; Otro
ko: 플라이휠 밸런스 유형: 외부 밸런스; 중립/내부 밸런스; 웨이티드; 기타
ro-RO: Tipul de echilibrare al volantului: Echilibru extern; Echilibru neutru/intern; Lestat; Altele
zh-TW: 飛輪平衡類型: 外部平衡; 中性/內部平衡; 配重; 其他
sl-SI: Vrsta stanja vztrajnika: Zunanje uravnoteženje; Nevtralno/notranje uravnoteženje; Z utežmi; Drugo
hu: A lendkerék kiegyensúlyozásának típusa: Külső kiegyensúlyozású; Semleges / Belső kiegyensúlyozású; Súlyozott; Egyéb
ja: フライホイールバランスタイプ: 外部バランス; ニュートラル/内部バランス; ウェイテッド; その他
pt-BR: Tipo de equilíbrio do volante: Balanceamento externo; Balanceamento neutro/interno; Ponderado; Outro
sv: Typ av svänghjulsbalansering: Extern balansering; Neutral/intern balansering; Viktad; Övrigt
de: Auswuchtungsart des Schwungrads: Externe Auswuchtung; Neutrale/Interne Auswuchtung; Beschwert; Sonstiges
en: Flywheel balance type: External balance; Neutral/Internal balance; Weighted; Other
sk-SK: Typ vyvažovania zotrvačníka: Externé vyváženie; Neutrálne/interné vyváženie; Vyvážené; Iné
it: Tipo di rivendita del volano: Bilanciamento esterno; Bilanciamento neutro/interno; Zavorrato; Altro
da: Type af svinghjulsbalance: Ekstern afbalancering; Neutral/intern afbalancering; Vægtet; Andet
fr: Type d’équilibrage du volant d’inertie: Équilibrage externe; Équilibrage neutre / interne; Lesté; Autre
bg-BG: Тип баланс на маховика: Външен баланс; Неутрален/вътрешен баланс; Балансиран с тежест; Друг
fi: Vauhtipyörän tasapainotustyyppi: Ulkoinen tasapainotus; Neutraali / sisäinen tasapainotus; Painotettu; Muu
el: Τύπος ζυγοστάθμισης σφονδύλου: Εξωτερική εξισορρόπηση; Ουδέτερη/εσωτερική εξισορρόπηση; Με βαρίδι; Άλλο
tr: Volan dengeleme tipi: Harici denge; Nötr/Dahili denge; Ağırlıklı; Diğer
vi: Loại cân bằng bánh đà: Cân bằng ngoài; Cân bằng trung tính/trong; Có trọng lượng; Khác